【裁判字號】    89,易,3144
【裁判日期】    900207
【裁判案由】    傷害等
【裁判全文】
臺灣高雄地方法院刑事判決                        八十九年度易字第三一四四號
    公  訴  人  臺灣高雄地方法院檢察署檢察官
    被      告  甲○○
右列被告因傷害等案件，經檢察官提起公訴（八十九年度偵字第七二三八號），本院
判決如左：
    主  文
甲○○傷害人之身體，累犯，處有期徒刑肆月，如易科罰金，以佰元折算壹日；又
以加害生命之事，恐嚇他人，致生危害於安全，累犯，處有期徒刑肆月，如易科罰金
，以佰元折算壹日。應執行有期徒刑柒月，如易科罰金，以佰元折算壹日。
    事  實
一、甲○○前曾於民國八十五年間因恐嚇案件，經法院判處有期徒刑七月，並於八十
    六年五月十八日執行完畢。其於八十九年間為海軍明德班回役輔訓二六三期學生
    ，與乙○○、丙○○為同學。猶不知悔改，於八十九年二月二十八日下午三時至
    四時間，甲○○因當日不能會客，認係乙○○向分隊長報告所致，而心生不滿，
    遂在浴室揚言：「小心點，要給你死」等語，以此加害生命之事恐嚇乙○○，使
    乙○○心生畏懼，致生危害於安全，甲○○餘恨未消，復持一木棍欲毆打乙○○
    ，經他人勸阻始作罷。而當時丙○○亦在場聽聞甲○○以上開言詞恐嚇乙○○，
    故應乙○○之要求，向分隊長報告上開情事，遂惹甲○○心生不快，竟基於傷害
    之犯意，於八十九年二月二十八日下午六時許，在曬衣場以徒手毆打丙○○，致
    丙○○受有左耳膜百分之五十七破裂、左耳廓紅腫等傷害。
二、案經丙○○告訴及海軍明德訓練班函送國防部南部地方軍事檢察署移送台灣高雄
    地方法院檢察署檢察官偵查起訴。
    理  由
一、訊據被告甲○○固坦承有於上揭時地毆打丙○○，惟矢口否認有出言恐嚇乙○○
    ，辯稱：只有告訴他不要亂說話而已等語。經查：上揭事實業據告訴人丙○○指
    述綦詳，並於本院審理時到庭證述：「（問：八十九年二月二十八日下午三時是
    否聽見被告向乙○○說小心點要給你死等語）有，當時我在曬衣場曬衣服，當時
    剛在浴室聽見被告語出恐嚇之言。」等語（見本院八十九年八月九日訊問筆錄）
    ，而另證人乙○○亦到庭證述：「他（指被告）以為我打小報告使他不能會客，
    更改會客條，恐嚇要我小心點要讓我死，並以木棍要打我，後來丙○○有看到，
    我們去報告，他又以拳頭打丙○○額頭（我有在場看到）」等語，而被告對於乙○○於本院之證述亦無意見，另被告亦自承有與乙○○因會客事宜發生爭執，而
    於海軍明德訓練班被告所寫之報告上亦載明被告欲持木棍毆打乙○○等情，此有
    報告一份在卷可稽，此外復有證人乙○○、丙○○出具載明上情而於海軍明德訓
    練班所寫之報告二份及丙○○就醫證明書一份附卷可稽，被告所辯純屬卸責之詞
    ，不足採信。本件事證明確，被告犯行洵堪認定。
二、核被告所為，係犯刑法第二百七十七條第一項之傷害罪、第三百零五條之恐嚇罪
    。被告所犯前開二罪，犯意各別、行為亦殊、罪名互異，應分論併罰，公訴人認
    有方法結果之牽連關係，應從一重之傷害罪處斷，尚有誤會。末查，被告於八十
    五年間因恐嚇案件，經法院判處有期徒刑七月，並於八十六年五月十八日執行完
    畢，此有台灣高雄地方法院檢察署刑案資料查註紀錄表在卷可參，其於五年內再
    犯本件有期徒刑以上之罪，係屬累犯，應依刑法第四十七條規定就傷害及恐嚇部
    分加重其刑。爰審酌被告僅因細故即出言恐嚇他人，復出手毆傷告訴人，，惡性
    非輕，惟念被告犯後坦承部分犯行，及被害人所受之傷害、損害等一切情狀，分
    別量處如主文所示之刑，並分別諭知易科罰金之折算標準，並定其應執行刑及諭
    知易科罰金之折算標準，以資懲戒。
據上論斷，應依刑事訴訟法第二百九十九條第一項前段，刑法第二百七十七條第一項
、第三百零五條、第四十七條、第四十一條、第五十一條第五款，罰金罰鍰提高標準
條例第一條前段、第二條，判決如主文。
中      華      民      國     九十    年       二      月      七      日
                                    臺灣高雄地方法院刑事第二庭
                                        法  官  廖  建  瑜
右正本證明與原本無異。
如不服本判決，應於判決送達後十日內，向本院提出上訴狀。
                                        書記官  歐  文  政
中    華    民    國      九十      年      二      月      九      日
附錄本判決論罪之法條全文
刑法第二百七十七條第一項
傷害人之身體或健康者，處三年以下有期徒刑、拘役或一千元以罰金。
刑法第三百零五條
以加害生命、身體、自由、名譽、財產之事恐嚇他人，致生危害於安全者，處二年以
下有期徒刑、拘役或三百元以下罰金。


司法院資訊處製作；財團法人民間司法改革基金會備份。
